臺灣高等法院臺中分院刑事判決　　　　　　　　　　九十四年度上訴字第三五七號
　　上　訴　人
　　即　被　告　乙○○
　　　　（原名楊成福）
右上訴人因被告違反毒品危害防制條例案件，不服臺灣彰化地方法院九十三年度訴字
第一二二０號中華民國九十三年十二月十四日第一審判決（起訴案號：臺灣彰化地方
法院檢察署九十三年度毒偵字第一一一八號、第二六八三號、九十三年度毒偵字第四
０六一號，移
四七九五號），提起上訴，本院判決如左：
    主　  文
原判決關於施用第一級毒品部分撤銷。
乙○○連續施用第一級毒品，累犯，處有期徒刑壹年肆月，扣案之海洛因壹包（毛重
０．一公克）沒收銷燬之、注射針筒貳支沒收。
其他上訴駁回（施用第二級毒品部分）。
本判決第二項撤銷改判部分與前項上訴駁回部分，主刑部分應執行有期徒刑壹年捌月
。
    事　  實
一、乙○○（原名楊成福）前於民國八十六、八十八年間因犯重利罪及竊盜罪案件，
    經法院分別判處有期徒刑十月及一年，復定其應執行有期徒刑一年九月確定，於
    九十一年三月三十一日縮短刑期執行完畢。又因施用毒品案件，經送觀察、勒戒
    後，認無繼續施用毒品之傾向，於八十九年十月二十六日獲釋，再由台灣彰化地
    方法院檢察署檢察官於八十九年十月二十六日，以八十九年度毒偵字第三三八一
    號為不起訴處分確定。惟被告仍不思悔改，其於前述觀察、勒戒執行期滿釋放後
    五年內，又基於施用第一級毒品海洛因之概括犯意，自九十三年二月份（十二日
    以前）某日起，至九十四年一月二十五日止，在附表所示之各處查獲地點，以將
    海洛因摻入香煙中持以吸食之方式，或以針筒注射之方式，連續施用第一級毒品
    海洛因多次，平均每三日施用一次。另基於施用第二級毒品甲基安非他命之概括
    犯意，自九十二年八月間某日起，至九十三年十月二十日止，在附表編號一、二
    所示之查獲處所，以將甲基安非他命置於錫箔紙上點火燒烤成煙霧狀後再吸入體
    內之方式，連續施用第二級毒品甲基安非他命多次，約十多日施用一次。嗣先後
    於附表所示之時間及地點為警查獲，並扣得被告所有供施用海洛因使用之注射針
    筒二支及海洛因一包（毛重０．一公克）。
二、案經彰化縣警察局彰化分局報請臺灣彰化地方法院檢察署檢察官偵查起訴及移送
    併辦。
    理　  由
一、訊據被告乙○○對於右揭時、地多次施用毒品海洛因、安非他命之行為均坦承不
    諱，並經警分別於附表所示時、地查獲後，採集其尿液送請鑑驗，結果均呈甲基
    安非他命及嗎啡陽性反應，有彰化縣衛生局煙毒尿液檢驗成績書五紙（文號：煙
    檢字第九二一七八九號、九三０三六三號、九三一八五六號、九三三六四三號、
    九三三六四四號）及各該檢驗結果之姓名對照表附卷可考及注射針筒二支、毒品
    海洛因一包（毛重０．一公克）扣案可資佐證。又，被告於八十九年間，因施用
    毒品案件，經送觀察、勒戒後，認無繼續施用毒品之傾向，於八十九年十月二十
    六日獲釋，再由台灣彰化地方法院檢察署檢察官於八十九年十月二十六日，以八
    十九年度毒偵字第三三八一號為不起訴處分確定，此有臺灣高等法院被告全國前
    案紀錄表、法務部被告在監在押資料表各一份在卷可稽，被告於不起訴處分確定
    後，五年內再犯施用毒品，被告犯行已經證明，應依法論科。
二、核被告所為，係犯毒品危害防制條例第十條第一項之施用第一級毒品、第二項之
  施用第二級毒品罪。被告多次於施用前持有毒品海洛因、安非他命之低度行為，
    應為各次施用海洛因、安非他命之高度行為所吸收，不另論罪。其多次施用海洛
    因、安非他命之犯行，均時間緊接，犯罪構成要件相同，顯係基於概括犯意為之
    ，為連續犯，應各論以一罪，並均加重其刑。被告所犯上開施用第一、第二級毒
    品二罪間，犯意各別行為互殊，應予分論併罰。被告前於八十六、八十八年間因
    犯重利罪及竊盜罪案件，經法院分別判處有期徒刑十月及一年，復定其應執行有
    期徒刑一年九月確定，於九十一年三月三十一日縮短刑期執行完畢，有前開前案
    紀錄表可查，其於執行完畢五年內，再犯本件有期徒刑以上之罪，係累犯，依法
    遞加其刑。起訴書雖僅記載被告自九十三年二月間某日起，至同年六月十八日止
    ，在附表編號二之住處連續施用海洛因三次，及自九十二年八月間某日起，至九
    十三年六月十八日止，亦在同上住處，連續施用第二級毒品甲基安非他命多次之
    犯行，而未論及其餘部分，惟事實欄所記載被告施用一、二級毒品之其他犯行，
    與起訴書記載之部分，分別具有連續犯之裁判上一罪關係，基於審判不可分原則
    ，本院自應併予審理。
三、被告上訴認原審量刑過重雖無理由，然就施用第一級毒品部分，原判決就移送併
    辦部分之施用第一級毒品犯行，既未及審理而有違誤，自應由本院將原判決此部
    分犯行予以撤銷改判。被告於五年內，猶無悔改之意再為本件犯行，被告施用毒
    品，除戕害自身之健康、生命外，並已衍生危害家庭之不良後果，且損及社會、
    國家之整體利益，被告因施用毒品案件，經觀察、勒戒，已無繼續施用之傾向，
    為檢察官不起訴處分在案，尚不能深切體悟，自愛自重，猶不顧施用毒品對其個
    人、家庭及社會、國家所造成之危害及負累，而再犯之，難認其罪責係屬輕微，
    自應受相當之刑罰制裁，始符社會正義，爰審酌上情、被告有竊盜、違反麻醉藥
    品管理條例等前科，素行不佳、犯罪之動機、情節、所生危害及其他犯罪情節並
    犯後之態度等一切情狀，量處如主文所示之刑，並與後述上訴駁回部分定其應執
    行刑。扣案之海洛因一包（毛重０．一公克），依法沒收銷燬之，另扣案之注射
    針筒二支係被告所有供施用毒品海洛因之用，業據其於警訊時供明在卷，依法宣
    告沒收。至被告就原審判決施用第二級毒品部分，以量刑過重，提起上訴部分，
    查：(1)檢察官就被告施用第二級毒品移送併辦部分，其犯罪時間係於原審判決所
    認定連續施用第二級毒品之期間內，是原審判決就事實之認定並無違誤。(2)被告
    素行不佳，已如前述，且依附表所示，被告前後五次（施用安非他命部分）為警
    查獲，顯見其陷溺已深，無法自拔，參酌施用第二級毒品安非他命之法定刑為二
    月以上三年以下有期徒刑之罪，原審審酌被告之素行、犯罪之動機、情節、所生
    危害及其他犯罪情節並犯後之態度等一切情狀，就施用第二級毒品部分量處有期
    徒刑六月，量刑尚稱妥適，被告此部分上訴顯無理由，應予駁回。
四、應依刑事訴訟法第三百六十九條第一項前段、第三百六十四條、第三百六十八條
    、第二百九十九條第一項前段，毒品危害防制條例第十條第一項、第十八條第一
    項前段，刑法第十一條前段、第五十六條、第五十一條第五款、第三十八條第一
    項第二款，判決如主文。
本案經檢察官甲○○到庭執行職務。
中      華      民      國       九十四    年    三      月    三十    日
                                     臺灣高等法院臺中分院刑事第四庭
                                           審判長法  官  洪  耀  宗
法  官  江  德  千
                                                 法  官  劉  登  俊
右正本證明與原本無異。
除施用第一級毒品部分外，其餘不得上訴。
如不服本判決應於收受送達後十日內向本院提出上訴書狀，其未敘述上訴之理由者並
得於提起上訴後十日內向本院補提理由書（均須按他造當事人之人數附繕本）。
                                                 書記官  鄧  智  惠
中      華      民      國      九十四   年      三       月    三十    日
附表：
┌──┬─────────┬────────────┬────┬────────┐
│編號│ 查 獲 之 時 間   │    查 獲 之 地 點      │扣案物品│  尿液檢驗結果  │
├──┼─────────┼────────────┼────┼────────┤
│ 一 │九十二年九月十三日│彰化縣花壇鄉○○村○○路│無。    │(1)嗎啡陰性反應。│
│    │十時許            │二段三一六巷一號七○七室│        │(2)甲基安非他命陽│
│    │                  │                        │        │  性反應。      │
├──┼─────────┼────────────┼────┼────────┤
│ 二 │九十三年二月十二日│彰化縣花壇鄉○○村○○路│無。    │(1)嗎啡陽性反應。│
│    │十時許            │二段七四三號            │        │(2)甲基安非他命陽│
│    │                  │                        │        │  性反應。      │
├──┼─────────┼────────────┼────┼────────┤
│ 三 │九十三年六月十八日│彰化縣花壇鄉○○街及福德│無。    │(1)嗎啡陽性反應。│
│    │十一時二十分許    │街口                    │        │(2)甲基安非他命陽│
│    │                  │                        │        │  性反應。      │
├──┼─────────┼────────────┼────┼────────┤
│ 四 │九十三年十月二十三│彰化縣花壇鄉永春村三山國│注射針筒│(1)嗎啡陽性反應。│
│    │日十五時五十分許  │王廟涼亭                │一支。  │(2)甲基安非他命陽│
│    │                  │                        │        │  性反應。      │
├──┼─────────┼────────────┼────┼────────┤
│ 五 │九十三年十月四日十│彰化縣彰化市○○路二五七│無。    │(1)嗎啡陽性反應。│
│    │六時許            │號                      │        │(2)甲基安非他命陽│
│    │                  │                        │        │  性反應。      │
├──┼─────────┼────────────┼────┼────────┤
│ 六 │九十四年一月二十五│彰化縣花壇鄉○○村○○街│海洛因一│                │
│    │日十七時二十分許  │七十五巷十六號          │包      │                │
│    │                  │                        │注射針筒│                │
│    │                  │                        │一支。  │                │
└──┴─────────┴────────────┴────┴────────┘
                                                                    Ｉ
